臺灣高雄地方法院刑事判決　　　　　　　　　　　　　九十二年度易字第六一號
　　公　訴　人　臺灣高雄地方法院檢察署檢察官
　　被　　　告　丑○○
　　　　　　　　寅○○
　　　　　　　　丙○○
　　右　一　人　柯尊仁律師
　　選任辯護人
右列被告因贓物案件，經檢察官提起公訴（九十一年度偵字第二一四一八號、第二三
三八二號、第二五○四七號、第二七三三三號、九十二年度偵字第三五三五號），本
院判決如左：
    主  文
丑○○連續故買贓物，處有期徒刑伍月，如易科罰金，以佰元折算壹日。
寅○○、丙○○均無罪。
    事  實
一、丑○○係位在高雄縣大寮鄉○○村○○路二七之二號一樓之「崙嘉資源回收場」
    負責人，其明知附表一所列物品，均係附表一所示之癸○○等人竊盜所得之贓物
    ，竟基於概括犯意，於附表一所示時間，在其經營之「崙嘉資源回收場」，連續
    以附表所示代價向附表一所示之癸○○等人買入上開物品；嗣於民國九十一年九
    月二十五日十四時許，經臺灣高等法院高雄分院檢察署、臺灣高雄地方法院檢察
    署檢察官指揮高雄縣政府警察局刑警隊暨鳳山分局、刑事警察局偵八隊人員，拘
    提癸○○到案後，由癸○○帶同至「崙嘉資源回收場」起出己○○所有冷氣機三
    台，始循線查悉上情。
二、案經高雄縣政府警察局移請，及高雄縣政府警察局林園分局、高雄市政府警察局
    三民第一分局報請臺灣高雄地方法院檢察署檢察官偵查起訴。
    理  由
壹、丑○○部分：
一、訊據被告丑○○矢口否認有何故買贓物犯行，辯稱：我雖然有收購癸○○、戊○○出賣之冷氣三台（附表一編號十部分），但我不知道那是贓物，此外我就不曾
    收購過本案其他部分之物品（附表一編號一至九、十一部分）云云，經查：
  (一)附表一所示之物，分別為該表所示被害人於附表一所示時、地失竊之物品，自均
    屬贓物無訛；又前述物品，係各別由附表一所示之「行竊之人」所竊得，並於竊
    得後均出賣與丑○○等情，有附表一「證據欄」所示之證據可憑，參以丑○○亦
    自承：曾收購癸○○、戊○○、辰○○、甲○○、陳精忠、陳天祥、庚○○、羅
    致和等八人出賣之物品，頻率約為每週二次，期間約半年等語（警Ａ卷第四九頁
    、本院卷第一○四頁），足見附表一所示贓物，最後均由被告丑○○收購無訛。
  (二)證人即竊取附表一編號四、五、八物品之辰○○，就被告丑○○對所收購物品係
    贓物自始即有認識乙節，迭經警詢、偵查，及本院訊問，均指證不移，稱：贓物
    都是當場交給「崙嘉資源回收場」負責人丑○○，有當面告知是贓物，且作案地
    點如果離回收場較近，丑○○就會立即處理贓物，以免警方查緝（警Ｂ卷第五六
    頁）；贓物都賣給丑○○，因為其他地方都不敢收，丑○○很清楚收購的是贓物
    ，因為我們有告訴他，叫他趕快處理掉，有時還會跟他說贓物是自何處偷得的（
    偵Ａ卷第四三、七四頁、八一頁反、八九頁反）；我有跟丑○○說明是贓物，並
    說是在什麼地方偷的，丑○○對於所收購的是贓物確實知情（院卷第一九二頁）
    等語明確，核與證人即竊取附表一編號一、二物品之羅致和、竊取附表一編號一
    、二、七物品之庚○○於警詢時所証：我有跟丑○○說我賣的東西是贓物等語（
    警Ｂ卷第六一頁反）、我有跟丑○○說東西是贓物，要他趕緊處理掉等語（警Ｂ
    卷第六三頁反）均相符；參以丑○○自承：曾收購癸○○、戊○○、辰○○、甲○○、陳精忠、陳天祥、庚○○、羅致和等八人出賣之物品，頻率約為每週二次
    等語（見警Ａ卷第四九頁），則證人即竊取附表一編號四、七、十、十一物品之
    戊○○於本院九十三年三月十四日訊問時稱：我們出售物品的次數相當高，頻率
    也非常頻繁，丑○○是專營舊貨買賣的，應該知道我們出售的是贓物等語（院卷
    第一九一、一九二頁），顯可信為真實；再者，同案被告丙○○於偵查中亦稱：
    據我瞭解，丑○○所經營之「嘉崙資源回收場」有從事贓物收購之業務等語（偵
    Ａ卷第八○頁反），足見丑○○確有明知而仍收購附表一所示贓物無訛。
  (三)證人即竊取附表一編號五、九、十一物品之甲○○、竊取附表一編號三、六、十
    物品之癸○○於本院九十二年四月三十日、同年八月二十八日、九十三年三月二
    十四日訊問時雖分別稱：丑○○並沒有明知是贓物仍向我收買的情形，但是他的
    員工卻有好幾次向我收贓的情事云云（院卷第七十頁），及丑○○不知道我賣的
    是贓物，在警詢時我是為了要讓我女友趕快回去，在檢察官訊問時我是怕翻供會
    被收押，所以才都說丑○○知情云云（院卷第一○三、一九一頁）；然證人甲○○於警詢中已證稱：我有向丑○○說明，出售的鐵材均是贓物等語（警Ｂ卷第三
    七頁）；又證人癸○○於警詢、偵查中亦稱：我們幾個人竊得之物品都銷往丑○○處，他知道電線一批、三台冷氣及其他物品都是贓物，所以把價錢壓得很低等
    語（警Ａ卷第一八頁），及竊得物品都拿去賣給崙嘉資源回收場丑○○，他知道
    我賣的是贓物，所以價格都壓很低等語無訛（偵Ａ卷第四十、四十頁反）；且二
    人所言均與證人辰○○、羅致和、庚○○、戊○○證述情節相符，顯見甲○○嗣
    後更易前詞，改稱收贓者係丑○○員工云云，及癸○○辯稱誣指丑○○以求為女
    友脫罪及避免收押云云，一為避重就輕以圖迴護丑○○之詞，一則與論理法則不
    符，俱不足採信。
  (四)綜上所述，被告丑○○辯稱不知所收購者為贓物云云，顯非屬實；其明知附表一
    所示物品皆為贓物，猶加以收買之事實，係屬無疑。
二、核被告丑○○所為，係犯刑法第三百四十九條第一項之故買贓物罪；其先後十一
    次如附表一所示故買贓物之行為，時間緊接，所犯罪名相同，顯係基於概括犯意
    為之，為連續犯，應從一重論處，並依法加重其刑。再者，本案關於丑○○故買
    贓物犯行，業經公訴人當庭減縮起訴犯罪事實為如附表一所示部分（院卷第二七
    七頁），附此敘明。爰審酌丑○○係從事買賣舊貨為業之人，當知珍惜商譽，竟
    因貪圖小利，收買贓物，使被害人追贓困難，同時間接助成財產犯罪之遂行，影
    響社會善良風氣；且其曾涉犯故買贓物案件，嗣後雖因犯罪嫌疑不足，而經不起
    訴處分，惟不知謹慎行止，而犯本案，惡性非輕，又矢口否認犯行，未見悔意，
    及其犯罪次數、所得利益、所生損害等一切情狀，量處如主文所示之刑，並諭知
    易科罰金之折算標準。
貳、寅○○、丙○○部分：
一、公訴意旨略以：被告寅○○係擺攤設在高雄縣大寮鄉○○路全國加油站旁以販賣
    中古工具，而丙○○則係位在高雄縣大寮鄉○○村○○路一○號之「玉峰廢棄物
    回收商行」負責人，其等均明知附表二、三所列物品，均係附表二、三所示之人
    竊盜所得之贓物，竟基於概括犯意，於附表一所示時間，在其等經營之舊貨攤、
    「玉峰廢棄物回收商行」，連續以低價向附表二、三所示之人買入上開物品；嗣
    分別為警循線查獲，因認其等均涉有刑法第五十六條、第三百四十九條第二項之
    連續故買贓物罪嫌云云。
二、按犯罪事實應依證據認定之，無證據不得推定其犯罪事實；不能證明被告犯罪者
    ，應諭知無罪之判決，刑事訴訟法第一百五十四條、第三百零一條第一項分別定
    有明文。又刑事訴訟法上所謂認定犯罪事實之證據，係指足以認定被告確有犯罪
    行為之積極證據而言，如未能發現有相當證據或證據不足以證明，自不能以推測
    或擬制之方法以為裁判基礎，又認定不利於被告之事實，需依積極證據，苟積極
    證據不足為不利被告之認定時，即應為有利於被告之認定，更不必有何有利之證
    據，最高法院二十九年上字第三一○五號、四十年台上字第八六號及三十年上字
    第八一六號判例可資參照。
三、本件公訴人認被告寅○○、丙○○分別涉有前揭連續故買贓物犯嫌，無非係以附
    表二、三所示之證據，及在未問明物品來源，且附表三編號二之鐵架上明顯標有
    「康順企業行」字樣之情形下，被告二人仍貿然以低價分別收購附表編號二、三
    之物，顯然二人對上開物品，均已有贓物之認識等情，為其論據。訊據被告二人
    均堅詞否認有何故買贓物之犯行，寅○○辯稱：羅致和、庚○○、以及賣電鋸給
    我的男子都說賣我的東西是家裡不用的，所以我才收購，我不知道附表二所示物
    品是贓物等語；丙○○則稱：廢鐵一百多公斤並不是我本人收購的，至於鐵架九
    十六支雖是我收購，但我並不知道那些原來是贓物等語。經查：
  (一)附表二、三所示被害人之物品（除附表二編號一癸○○所有之小型破碎機一支外
    ），係戊○○、羅致和、庚○○、甲○○及不詳名籍者，分別於附表二、三所示
    時、地所竊得，有附表二、三「證據欄」所示相關證據可憑，則附表二、三所示
    物品（除附表二編號一癸○○所有之小型破碎機一支外），均為被害人失竊之贓
    物，應屬無疑。
  (二)按刑法第三十四章關於贓物犯之規定，係針對行為人故意收受、搬運、寄藏、故
    買或牙保贓物，而助成他人財產犯罪目的之惡行予以處罰，並非藉此課以一般人
    民協助追贓之責；故贓物罪責之成立與否，實取決於能否積極證明行為人有此犯
    罪之故意；況刑事被告依法本不負自證無罪之義務，苟有足資證明被告故買贓物
    之積極事證，雖被告確能交代贓物買受來源，於所成立之罪名仍不生影響；反之
    ，若不能確認其果有此項犯意，即不得僅以被告無法供出出賣人之名籍、聯絡方
    式，即遽認被告具有故買贓物之犯意。則就本案而言，是否能論以被告寅○○、
    丙○○故買贓物之罪名，判斷標準仍在於：被告二人就所購得分別如附表二、三
    之物係屬贓物，是否有所認識，而非在於其等是否能清楚交待、知悉前開物品之
    來源。
  (三)寅○○部分：
    1.附表二編號一之小型破碎機一支，並非贓物乙節，業據證人癸○○於本院訊問
      時証稱：我只有賣過小型破碎機一支給寅○○，那是我以前工作使用的，是做
      水電留下的，不是偷的等語（院卷第一○九、一八七頁）屬實，則寅○○收購
      前述小型破碎機一支，並未涉犯刑法故賣贓物罪嫌，係屬無疑。
    2.附表二編號一至三所示物品（除前述小型破碎機一支外），客觀上雖均屬贓物
      ，且分別由寅○○以附表所示價格收購，已如前述，然證人即竊取附表二編號
      一物品之戊○○於本院九十三年三月二十四日訊問時已証稱：小型電鑽、手動
      砂輪機各一支是我偷了後再賣給寅○○，他不知道是贓物，他沒有問，我也沒
      有主動告訴他，而且那些東西外觀很舊，即使插電也不能動了等語（院卷第一
      八七頁）；參以證人即竊取附表二編號二物品之羅致和、庚○○雖均指陳將竊
      得物品出賣與寅○○等語，然二人皆未曾指證寅○○對於前述物品係屬贓物等
      情有所認識，核與寅○○辯稱不知所收購物品係贓物等語相符。又告訴人卯○○雖稱：附表二編號三所示電鋸係其以新台幣（下同）三千二百元購得等語，
      而寅○○則自承係以八百元向不詳名籍之四十多歲男子收購等語，二價格間雖
      有相當落差，然一則為全新工具之價格，另一則為舊貨商收購中古貨品之價格
      ，二者間有相當程度之差距，亦與常情相符，況依卷內證據，亦無從認定寅○○收購金額有何不當，更遑論據以推斷其對所購得物品係屬贓物一節有所認識
      ；從而，依上開卷証，俱無以認定寅○○有明知附表二所示物品係贓物，而仍
      加以收買之情事。
  (四)丙○○部分：
    1.附表三編號一、二所示物品，客觀上雖均屬贓物，且分別由丙○○以附表所示
      價格收購，已如前述；又證人即竊取附表三編號一物品之戊○○於偵查及本院
      訊問時，均坦承與共犯甲○○一同竊取上述物品（警Ｂ卷第五三頁、院卷第一
      ○六頁），然稱該竊得物品係由甲○○一人出賣等語（院卷第一八○、二一一
      頁）；而證人即共犯甲○○於九十一年九月二十六日警詢時雖稱：我所竊取如
      附表三編號一之物品，係出賣與「玉峰廢棄物回收商行」等語（警Ｂ卷第四○
      反、四一反、偵Ａ卷第三一反、三二反、三八反）；然其於偵查及本院訊問時
      則明確指陳：我是將物品出賣與「玉峰廢棄物回收商行」之員工，並非賣給丙○○（偵Ｂ卷第五六頁反），我從沒有看過丙○○，也沒有賣過贓物給他（院
      卷第六九頁）等語，則甲○○既非將贓物出賣與丙○○本人，復未曾於出售時
      告知「玉峰廢棄物回收商行」員工該物品係贓物，實無從僅憑該客觀上為贓物
      之廢鐵最後經「玉峰廢棄物回收商行」收買，即推論丙○○對於其員工收買上
      開贓品有所認知、授意。
    2.公訴人雖以丙○○明知附表三編號二鐵架上標有「康順企業行」字樣，此有鐵
      架照片四張（警Ｅ卷第一五、一六頁）可証，仍加以收購，顯然對上述物品係
      贓物有所認知，而認其該當於刑法故買贓物犯行。然查：證人即「康順企業行
      」負責人乙○○於警詢及本院九十三年四月十一日審理時証稱：我失竊的鐵架
      是我在九十二年二月十日十九時四十分許，在「玉峰廢棄物回收商行」尋獲的
      ，是跟其他鐵材放在一起，我一進去該處就看到了，是放在很明顯的地方等語
      （警Ｅ卷第六頁），核與丙○○所供：鐵架是我在九十二年二月九日上午十時
      許收買的，之後就一直放在大門旁右手邊，和其他鐵材放在一起，沒有特別遮
      掩等語相符，則丙○○若明知所收購之鐵架係贓物，為何在購買後未立即轉手
      變賣，又未加隱匿而仍放置於門口明顯處，均非無疑；況丙○○係向二名自稱
      景氣不佳，欲結束營業變賣前述鐵架之男子，以四千三百元購得前開物品，業
      據丙○○於警詢（警Ｅ卷第三頁）、偵查（偵Ｅ卷第五頁）及本院九十三年四
      月二十一日審理時供述明確，並稱：鐵架上雖然印有「康順企業行」字樣，但
      是那些鐵架外觀上都很舊了，加上拿來賣的二名男子說是因為公司結束營業，
      才拿來變賣，而那段期間剛好又有很多營建商倒閉，紛紛將建材出售，且二名
      男子又在二月九日早上十點左右拿來賣，我認為是大白天應該沒有問題，所以
      才收購等語（院卷第一八五頁）；則被告收購上述鐵架之經過、緣由，均未偏
      離一般交易常情，又其收購之價格，依卷內資料，亦無以認定有何壓低價格買
      入之情事，從而，實難遽論丙○○於買受之初即對該鐵架係屬贓物有所認識。
四、綜上所述，公訴人所指之前揭証據，既均不足以證明被告寅○○、丙○○之犯行
    ，皆已如前述，復經本院調查亦無其他證據足認被告二人有何故買贓物之犯行，
    揆諸首揭法條及判例意旨，均應諭知被告二人無罪之判決。
據上論斷，應依刑事訴訟法第二百九十九條第一項前段、第三百零一條第一項，刑法
第五十六條、第三百四十九條第一項、第四十一條第一項，罰金罰鍰提高標準條例第
一條前段、第二條，判決如主文。
本案經檢察官巳○○到庭執行職務。
中      華      民      國      九十三      年      五      月    五    日
                                  臺灣高雄地方法院刑事第十五庭
                                  審判長  法  官    張維君
                                          法  官    劉惠娟
                                          法  官    洪珮婷
右正本證明與原本無異。
如不服本判決，應於判決送達後十日內，向本院提出上訴狀。
                                          書記官    于耀文
中    華    民    國      九十三      年      五      月      六      日
附表一：
┌──┬─────┬────────┬───────┬─────────┐
│編號│ 犯罪時間 │物品名稱、數量、│   行竊之人   │     証     據    │
│    │          │售得金額及被害人│              │                  │
├──┼─────┼────────┼───────┼─────────┤
│ 一 │九十一年七│不鏽鋼鐵材約三十│羅致和、庚○○│(一)告訴人羅勳發（警│
│    │月間某日  │公斤、一百十五元│共同於九十一年│  Ｂ卷一一三頁）、│
│    │（原附表編│羅勳發          │七月間某日，在│  証人羅致和（警Ｂ│
│    │號二十四）│                │高雄縣大寮鄉前│  卷六一頁反）、林│
│    │          │                │庄村四十六之四│  建發（警Ｂ卷六三│
│    │          │                │號Ｄ棟竊得    │  頁反）之証述    │
│    │          │                │              │(二)本院九十一年度簡│
│    │          │                │              │  上字第二二六號判│
│    │          │                │              │  決一份（附表編號│
│    │          │                │              │  二）            │
├──┼─────┼────────┼───────┼─────────┤
│ 二 │九十一年七│不鏽鋼鐵材約三十│羅致和、庚○○│(一)告訴人子○○（警│
│    │月間某日  │公斤、七十三元  │共同於九十一年│  Ｂ卷九五頁）、証│
│    │（原附表編│子○○          │七月間某日，在│  人羅致和（警Ｂ卷│
│    │號二十二）│                │高雄縣鳳山市鳳│  六一頁反）、林建│
│    │          │                │林路二六六之七│  發（警Ｂ六三頁反│
│    │          │                │號前竊得      │  ）之証述        │
│    │          │                │              │(二)本院九十一年度簡│
│    │          │                │              │  上字第二二六號判│
│    │          │                │              │  決一份（附表編號│
│    │          │                │              │  三）            │
├──┼─────┼────────┼───────┼─────────┤
│ 三 │九十一年七│電線一批、一千元│癸○○於上述日│(一)告訴人辛○○（警│
│    │月二十九日│辛○○          │期六時許，在高│  Ａ卷七五、七六頁│
│    │左右      │                │雄縣鳳山市王生│  ）、証人癸○○（│
│    │（原附表編│                │明路七００號陸│  警Ａ卷一九、偵Ａ│
│    │號十）    │                │軍步兵學校候右│  卷四０頁、院卷一│
│    │          │                │工地竊得      │  ０二、一八六、二│
│    │          │                │              │  ０八頁）之証述  │
├──┼─────┼────────┼───────┼─────────┤
│ 四 │九十一年八│白鐵管二支、一千│辰○○、戊○○│(一)告訴人辛○○（警│
│    │月十七日左│七百元          │共同於上述時間│  Ａ卷七五、七六頁│
│    │右        │辛○○          │在高縣鳳山市王│  ）、証人辰○○（│
│    │（原附表編│                │生明路七００號│  警Ａ卷四一頁、四│
│    │號十二）  │                │陸軍步兵學校後│  二、五六、偵Ａ卷│
│    │          │                │右工地竊得    │  四二、六二反、七│
│    │          │                │              │  四、八０、八一、│
│    │        │                │              │  八九頁、院卷一０│
│    │          │                │              │  七、一九二、二五│
│    │          │                │              │  一頁）、戊○○（│
│    │          │                │              │  院卷一九一、一九│
│    │          │                │              │  二、二一０頁）之│
│    │          │                │              │  証述            │
├──┼─────┼────────┼───────┼─────────┤
│ 五 │九十一年八│廢鐵條約二百公斤│辰○○、于過顯│(一)告訴人代理人楊濟│
│    │月二十八日│詠振營造工程公司│共同於上述時間│  華（警Ｂ卷一０三│
│    │左右      │                │、在高雄縣大寮│  頁）、証人辰○○│
│    │（原附表編│                │鄉○○路鹽老十│  （偵Ａ卷四二、八│
│    │十八）    │                │字園步挍道路工│  八反、八九頁、院│
│    │          │                │地竊得）      │  卷一０七、二五二│
│    │          │                │      │  頁）之証述      │
│    │          │                │              │(二)高雄縣警察局大寮│
│    │          │                │              │  鄉派出所受理刑事│
│    │          │                │              │  案件報案三聯單（│
│    │          │                │              │  警Ｂ卷一０四頁）│
│    │          │                │              │  一紙            │
├──┼─────┼────────┼───────┼─────────┤
│ 六 │九十一年八│廢鐵條約一、二百│癸○○一人，於│(一)告訴人代理人楊濟│
│    │月二十八日│公斤            │上述時間，在高│  華（警Ｂ卷一０三│
│    │左右      │詠振營造工程公司│雄縣大寮鄉水源│  頁）、証人癸○○│
│    │（原附表編│                │路鹽光十字園步│  （院卷一０二、二│
│    │告十八）  │                │挍道路工地竊得│  ０八、二０九頁）│
│    │          │                │              │  之証述          │
│    │          │                │              │(二)高雄縣警察局大寮│
││          │                │              │  派出所受理刑事案│
│    │          │                │              │  件報案三聯單（警│
│    │          │                │              │  Ｂ卷一０四頁）一│
│    │          │                │              │  紙              │
├──┼─────┼────────┼───────┼─────────┤
│ 七 │九十一年八│廢電線約二十公斤│戊○○、庚○○│(一)告訴人代理人謝萬│
│    │月二十九日│七百六十元      │共同於上述時間│  能（警Ａ卷七九頁│
│    │左右      │大陸工程股份有限│，在高雄縣鳳山│   ）、証人戊○○(│
│    │（原附表編│公司            │市○○○路○段│  院卷二一一頁）、│
│    │二十五）  │                │六０二之一號處│  庚○○（警Ｂ卷六│
│    │          │                │竊得          │  四頁）之証述    │
├──┼─────┼────────┼───────┼─────────┤
│ 八 │九十一年八│廢鐵約二百公斤  │辰○○、陳精忠│(一)告訴人代理人李國│
│    │、九月間某│鑫僑企業股份有限│共同於上述時間│  忠（警Ａ卷八九頁│
│    │日        │公司            │，在高雄縣大寮│  、警Ｂ卷一０八頁│
│    │（原附表編│                │鄉○○村○○街│  反）、証人辰○○│
│    │二十）    │                │六十巷九號竊得│  （院卷二五三頁）│
│    │          │                │              │  之証述          │
├──┼─────┼────────┼───────┼─────────┤
│ 九 │九十一年九│廢白鐵約一百公斤│陳精忠、甲○○│(一)告訴人丁○○（警│
│    │月三日左右│、二千元        │共同於上述日期│  Ａ卷八三到八五頁│
│    │（原附表編│丁○○          │，在高雄縣鳳山│  ）、証人陳精忠（│
│    │五）      │                │市○○路○段一│  警Ａ卷三五頁反、│
│    │          │                │號之東興鐵材行│  偵Ａ卷四二頁）、│
│    │          │                │竊得          │  甲○○（偵Ａ卷三│
│    │          │                │              │  一、三八、警Ｂ卷│
│    │          │                │              │  四十頁反）之証述│
│    │          │                │              │(二)本院九十一年度易│
│    │          │                │              │  字第四０八一號判│
│    │          │                │              │  決一份（附表一編│
│    │          │                │              │  號三）          │
├──┼─────┼────────┼───────┼─────────┤
│ 十 │九十一年九│冷氣機三台、六百│癸○○、戊○○│(一)告訴人己○○（警│
│    │月二十一日│元              │共同於上述日期│  Ａ卷八六、八七頁│
│    │左右      │己○○          │之下午五時三十│  ）、証人癸○○（│
│    │（原附表編│                │分許，在高雄縣│  警Ａ卷一八頁反、│
│    │七）      │                │鳳山市○○○路│  偵Ａ卷四０頁、院│
│    │          │                │六十巷四十九號│  卷一０一、一八六│
│    │          │                │騎樓前竊得    │  、二０九頁）、證│
│    │          │                │              │  人戊○○（偵Ａ卷│
│    │          │                │              │  三七頁、偵Ｂ卷五│
│    │          │                │              │  三頁、院卷一０五│
│    │          │                │              │  、一八０、二一一│
│    │          │                │              │  頁）之証述      │
│    │          │                │              │(二)被告丑○○（警Ａ│
│    │          │                │              │  卷四八頁反、偵Ａ│
│    │          │                │              │  四三頁反、院卷六│
│    │          │                │              │  七、一０四頁）之│
│    │          │                │              │  供述            │
│    │          │                │              │(三)領結一紙（警Ａ卷│
│    │          │                │              │  八八頁）、照片三│
│    │          │                │              │  張（警Ａ卷六十至│
│    │          │                │              │  六二頁）        │
├──┼─────┼────────┼───────┼─────────┤
│十一│九十一年九│廢鐵一、二百公斤│甲○○、戊○○│(一)告訴人代理人邱澤│
│    │月間某日  │、五百元        │共同於上述時間│  華（警Ｂ卷一一二│
│    │（原附表編│薪燁企業有限公司│，在高雄縣大寮│  頁）、証人甲○○│
│    │號十四）  │                │鄉○○村○○路│  （偵Ａ卷三一頁、│
│    │          │                │二二五號竊得  │  警Ｂ卷四０頁反、│
│    │          │                │              │  四一頁）、戊○○│
│    │          │                │              │  （警Ａ卷二四頁、│
│    │          │                │              │  偵Ａ卷三七頁、偵│
│    │          │                │              │  Ｂ卷五三頁、院卷│
│    │          │                │              │  一０六、一０八、│
│    │          │                │              │  二一一頁）之証述│
└──┴─────┴────────┴───────┴─────────┘
附表二：
┌──┬──────┬────────┬──────┬─────────┐
│編號│  犯罪時間  │物品名稱、數量、│  行竊之人  │     証   據      │
│    │            │售得金額及被害人│            │                  │
├──┼──────┼────────┼──────┼─────────┤
│ 一 │九十一年八月│小型電鑽、手動砂│戊○○於上述│(一)告訴人辛○○（警│
│    │十七日左右（│輪機各一支      │時間，在高雄│  Ａ卷七五、七六頁│
│    │原附表編號十│辛○○          │縣鳳山市王生│  ）、証人戊○○（│
│    │二）        │                │明路七００號│  院卷一０九、一八│
│    │            │                │陸軍步兵學校│  六、二一０頁）、│
│    │            │                │後方工地竊得│  癸○○（院卷一０│
│    │            ├────────┼──────┤  六、一０九卷、一│
│    │            │小型破碎機一支  │癸○○所有非│  八六、一０卷、一│
│    │            │                │竊盜所得    │  八七頁）之証述  │
│    │            │                │            │(二)被告寅○○之供（│
│    │            │                │            │  院卷一０八、一八│
│    │            │                │            │  七頁）          │
│    │            │                │            │(三)高雄縣政府警察局│
│    │            │                │            │  鳳山分局過埤派出│
│    │            │                │            │  所受理刑事案件報│
│    │            │                │            │  案三聯單（警Ａ卷│
│    │            │                │            │  七七頁）一紙    │
├──┼──────┼────────┼──────┼─────────┤
│ 二 │九十一年七、│白鐵亞焊機一台、│羅致和、林建│(一)告訴人子○○（警│
│    │八月間某日  │二千元          │發共同於九十│  Ｂ卷九五頁）、証│
│    │（原附表編號│手動砂輪機二台、│一年七月間某│  人羅致和（警Ｂ卷│
│    │二十二、二十│一千四百元      │日，在高雄縣│  六一頁反）、林建│
│    │三）        │子○○          │鳳山市○○路│  發（警Ｂ六三頁反│
│    │            │                │二六六之七號│   ）於警詢之証述 │
│    │  │                │前竊得      │(二)被告寅○○之供述│
│    │            │                │            │  （警Ｂ卷九０至九│
│    │            │                │            │  三頁、偵Ｂ卷五六│
│    │            │                │            │  頁反、院卷六八、│
│    │            │                │            │  七一、一八八頁）│
│    │            │                │            │(三)贓物認領保管單（│
│    │            │                │            │  警Ｂ卷九六頁）、│
│    │            │                │            │  本院九一年度簡上│
│    │            │                │            │  字第二二六號判決│
│    │            │                │            │  （附表編號三）、│
│    │            │                │            │  照片二張（警Ｂ卷│
│    │            │                │            │  九七、九八頁）各│
│    │            │                │            │  一份            │
├──┼──────┼────────┼──────┼─────────┤
│ 三 │九十一年十二│電鋸一支、八百元│不詳名籍者，│(一)告訴人卯○○（警│
│    │月七日左右  │葉明宗          │於九十一年十│  Ｄ卷三頁、偵Ｄ卷│
│    │（原起訴犯罪│                │一月三十日左│  三、十、十頁反、│
│    │事實三）    │                │右，在高雄市│  偵Ｆ卷三頁）之証│
│    │            │                │三民區建國三│  述              │
│    │            │                │路三二０號竊│(二)被告寅○○之供述│
│    │            │                │得          │  （警Ｄ卷二頁、偵│
│    │            │                │            │  Ｄ卷六頁反、院卷│
│    │            │                │            │  一八九頁）      │
│    │            │                │            │(三)領結（警Ｄ卷五頁│
│    │            │                │            │  ）、收據（警Ｄ卷│
│    │            │                │            │  六頁）、高雄市政│
│    │            │                │            │  府警察局三民一分│
│    │      │                │            │  局受理各類案件紀│
│    │            │                │            │  錄表（警Ｄ卷十一│
│    │            │                │            │  頁）各一紙      │
│    │            │                │            │(四)照片四張（警Ｄ卷│
│    │            │                │            │  七、八頁）      │
└──┴──────┴────────┴──────┴─────────┘
附表三：
┌──┬──────┬────────┬─────┬──────────┐
│編號│  犯罪時間  │物品名稱、數量、│ 行竊之人 │     証      據     │
│    │            │售得金額及被害人│          │                    │
├──┼──────┼────────┼─────┼──────────┤
│ 一 │九十一年九月│廢鐵一百多公斤  │甲○○、李│(一)告訴人代理人壬○○│
│    │二十二日左右│薪燁企業有限公司│熙朝共同於│  （警Ｂ卷一一二頁）│
│    │原附表編號  │                │上述時間，│  、証人甲○○（偵Ａ│
│    │十五）      ││在高雄縣大│  卷三一反、三二反、│
│    │            │                │寮鄉義和村│  三八頁反、偵Ｂ卷五│
│    │            │                │義和路二二│  六頁反、警Ｂ卷四０│
│    │            │                │五號竊得，│  反、四一頁、院卷六│
│    │            │                │並由甲○○│  九頁）、戊○○（偵│
│    │            │                │一人出售予│  Ｂ卷五三頁、院卷一│
│    │            │                │「玉峰廢棄│  ０六、一八０、二一│
│    │            │                │物回收商行│  一頁）之証述      │
│    │            │                │」員工    │(二)被告丙○○之供述（│
│    │            │                │          │  偵Ａ卷八一頁反、偵│
│    │            │                │          │  Ｂ卷五七頁、警Ｂ卷│
│    │            │                │          │  六六、警Ｅ卷三頁、│
│    │            │                │          │  院卷六八、一０九、│
│    │            │                │          │  一八三頁）        │
│    │            │                │          │(三)結帳紀錄表（偵Ａ卷│
│    │            │                │          │  八三頁）、營利事業│
│    │            │                │          │  登記証（警Ｂ卷六八│
│    │            │                │          │  ）、高雄縣舊貨商業│
│    │            │                │          │  月業公會九十二年月│
│    │            │                │          │  五月日九日函（院卷│
│    │            │                │          │  八四頁）各一紙    │
├──┼──────┼────────┼─────┼──────────┤
│ 二 │九十二年二月│模板支撐鐵架九十│不詳名籍者│(一)告訴人乙○○（警Ｅ│
│    │九日十時許  │六支、四千三百元│於九十二年│  卷六頁、本院九十三│
│    │（原起訴書犯│乙○○          │二月八日二│  年四月二十一日審理│
│    │罪事實四）  │                │十三時許，│  筆錄）之証述      │
│    │            │                │在高雄縣岡│(二)被告丙○○之供述（│
│    │            │    │山鎮勵志村│  警Ｅ卷三頁、偵Ｅ卷│
│    │            │                │工地竊得  │  五頁、院卷一八五頁│
│    │            │                │          │  ）                │
│    │            │                │          │(三)結帳紀錄表（偵Ａ卷│
│    │            │                │          │  八三頁）、營利事業│
│    │            │                │          │  登記証（警Ｂ卷六八│
│    │            │                │          │  ）、高雄縣舊貨商業│
│    │            │                │          │  月業公會九十二年月│
│    │            │                │          │  五月日九日函（院卷│
│    │            │                │          │  八四頁）、贓物認領│
│    │            │                │          │  保管單（警Ｅ卷一四│
│    │            │                │          │  頁）各一紙、照片四│
│    │            │                │          │  張（警Ｅ卷一五、一│
│    │            │                │          │  六頁）  │
└──┴──────┴────────┴─────┴──────────┘
